臺灣屏東地方法院民事裁定　　　　　 110年度潮簡聲字第23號
聲　請　人　李曾金英
相　對　人　富邦資產管理股份有限公司

法定代理人　韓蔚廷　
上列當事人間聲請停止執行事件，本院裁定如下：
    主  文
聲請人供擔保新臺幣12,724元後，本院110年度司執字第47195號
清償債務之強制執行程序，於本院110年潮補字第896債務人異議
之訴事件（含其後改分之訴訟案件）調解或和解成立、判決確定
或撤回起訴前，應停止執行。
    理  由
一、按有回復原狀之聲請，或提起再審或異議之訴，或對於和解
    為繼續審判之請求，或提起宣告調解無效之訴、撤銷調解之
    訴，或對於許可強制執行之裁定提起抗告時，法院因必要情
    形，或依聲請定相當並確實之擔保，得為停止強制執行之裁
    定，強制執行法第18條第2 項定有明文。
二、本件聲請人以其向本院提起債務人異議之訴為理由，聲請裁
    定停止本院110年度司執字第47195號之強制執行，經本院調
    取該執行卷宗及110年潮補字第896號債務人異議之訴等事件
    卷宗，查明屬實。
三、按法院依強制執行法第18條第2 項定擔保金額而准許停止強
    制執行之裁定者，該項擔保係備供債權人因停止執行所受損
    害之賠償，其數額應依標的物停止執行後，債權人未能即時
    受償或利用該標的物所受之損害額，或其因另供擔保強制執
    行所受之損害額定之，非以標的物之價值或其債權額為依據
    （最高法院86年度臺抗字第442 號、91年度臺抗字第429 號
    裁定意旨參照）。本件相對人於系爭執行程序係依據本院
    104年司執字第24508號債權憑證聲請強制執行。依民事強制
    事件聲請書，相對人聲請執行之金額為本金新臺幣（下同）
    84,824元，以此計算，是相對人於停止執行期間內所可能受
    到之損害，應為其聲請執行之債權額延後受償，於停止執行
    期間內以法定利率計算之利息損失。又聲請人所提起之債務
    人異議之訴事件，係不得上訴三審之案件，參考各級法院辦
    案期限實施要點規定，第1、2審簡易程式審判案件之期限分
    別為10個月、2年，共計2年10個月，加上裁判送達、上訴、
    分案等期間，兩造間債務人異議之訴審理期限約需3年，爰
    以此為預估本件債務人異議之訴獲准停止執行，因而致相對
    人執行延宕之期間，是以相對人因停止執行未能受償上開債
    權總額所受損害為上開債權總額之法定遲延利息即12,724元
    （計算式：84,824元×5％×3年＝12,724元，小數點以下四
    捨五入），為相對人因聲請人提起債務人異議之訴，因而停
    止執行致未能即時受償之損害額，爰裁定如主文所示。
四、依強制執行法第18條第2項，裁定如主文。
中    華    民    國   110    年    12    月    9     日
                  潮州簡易庭      法  官  吳思怡
以上正本係照原本作成。
如不服本裁定，應於送達後10日內，向本院提出抗告狀並表明抗
告理由，如於本裁定宣示後送達前提起抗告者，應於裁定送達後
10日內補提抗告理由書（須附繕本），並繳納抗告費新臺幣
1,000 元。
中    華    民    國   110    年    12    月    9     日
 
                                  書記官  蔡進吉